臺灣桃園地方法院刑事判決  
111年度重訴字第30號
公  訴  人  臺灣桃園地方檢察署檢察官 
被      告  AGI DWI PUTRA（中文名：吳阿基）


                    現在中華民國境內聯絡地址：桃園市○○區○○街00巷0號3樓5室
選任辯護人  沈靖家律師
            樓至偉律師
            張睿紘律師            
上列被告因殺人等案件，經檢察官提起公訴（111年度偵字第106
90號、111年度偵字第14250號）及移送併辦（111年度偵字第255
97號），本院判決如下：
    主  文
甲 ○○ ○○      （中文名：吳阿基）犯傷害致人於死罪，處有期
徒刑肆年陸月。並應於刑之執行完畢或赦免後驅逐出境。
其餘被訴及移送併辦傷害部分，公訴不受理。
    事  實
一、甲 ○○ ○○      （中文名：吳阿基，下稱中文名）與乙 ○○○
    ○     （中文名：納多，下稱中文名；所涉傷害罪嫌，另由
    檢察官為不起訴處分）、MUHAMMAD ROBBY ANTO（中文名：
    羅比，下稱中文名）及某真實姓名、年籍資料不詳等成年男
    子數人為朋友。緣吳阿基與納多、羅比於民國111年2月28日
    凌晨3時前某不詳時間，在桃園市桃園火車站附近購買雞排
    之際，聽聞其等友人遭毆打，納多即持水管欲前往助陣，吳
    阿基見納多持水管，亦自附近花圃土壤中拿取長約10公分以
    上、寬約2.4公分，一端尖銳之木樁，共同前往助陣相挺；
    俟吳阿基與納多於同日凌晨4時40分許，見PRIYONO（中文名
    ：阿諾，下稱中文名）、丙○○ ○○○       （中文名：多多
    ，下稱中文名）、SISWATO（中文名：徐萬都，下稱中文名
    ）等人行走在桃園市○○區○○路00號往桃園火車站方向前進即
    尾隨在後，復於同日凌晨4時41分許，阿諾、多多、徐萬都
    行經桃園市桃園區中正路48巷口時，吳阿基雖無殺人之故意
    ，惟應可預見頭部及胸腔為人體之要害部位，如以硬物毆擊
    頭部及以利器刺擊胸腔，可能造成顱內蜘蛛網膜下腔出血及
    氣胸，導致缺氧性腦病變、腦損傷及併發肺炎而死亡之結果
    ，竟仍基於傷害之故意，以右手握住預藏之木樁朝阿諾頭部
    揮擊、腿踢阿諾腿部後，再以左手反握木樁朝阿諾左胸外側
    刺擊，致其蜘蛛膜下腔出血併腦水腫、左胸穿刺傷併左側氣
    胸、前胸擦傷等傷害後，吳阿基即逃離現場，並於同日凌晨
    4時43分許，在桃園市桃園區大同路與重慶路口搭乘計程車
    離去。嗣阿諾於同日凌晨5時28分許，送往長庚醫療財團法
    人林口長庚紀念醫院（下稱林口長庚醫院）時，呼吸、心跳
    停止，經急救後恢復心跳，惟仍於住院治療期間併發肺炎，
    於111年3月6日因缺氧性腦病變、腦損傷及肺炎死亡。吳阿
    基則於111年2月28日晚間9時3分許，在桃園市龜山區龍興街
    12巷1號3樓5室居所內，為警持檢察官核發之拘票予以拘提
    到案，始悉前情。
二、案經桃園市政府警察局桃園分局報請臺灣桃園地方檢察署檢
    察官相驗後偵查起訴。
    理  由
甲、有罪部分
壹、程序部分：
一、本件檢察官移送併辦部分（111年度偵字第25597號）與本案
    起訴部分，為同一事實，有裁判上一罪關係，為起訴效力所
    及，本院自得併予審理。
二、證據能力：
　　本判決以下援引作為認定犯罪事實之供述及非供述證據，業
    經檢察官、被告及辯護人於本院審理中均同意有證據能力（
    見本院111年度重訴字第30號卷〈下稱本院重訴字卷〉第115至
    116、245至246頁），本院審酌該等證據作成時並無違法取
    證或證據力明顯偏低之情形，依刑事訴訟法第159條之5第15
    8條之4規定，認以資為證據核無不當，揆諸前開說明，該等
    證據均有證據能力。
貳、實體部分：
一、認定犯罪事實之依據及理由：
  ㈠上開犯罪事實，業據被告於警詢、偵訊、本院羈押訊問、準
    備程序及審理時坦承不諱（見111年度偵字第10690號〈下稱
    偵字第10690號卷〉第347至357、435至438頁，本院111年度
    聲羈字第85號卷〈下稱本院聲羈字卷〉第21至28頁、本院111
    年度偵聲字第167號卷〈下稱本院偵聲字卷〉第13至20頁、本
    院重訴字卷第29至33、109至121、241至249頁），核與證人
    多多於警詢、偵查中、納多於警詢、偵查中及本院審理、證
    人羅比於警詢、證人馬迪於警詢證述之情節（見偵字第1069
    0號卷第23至55、101至108、263至267、411至414頁、111年
    度偵字第25597號卷〈下稱偵字第25597號卷〉第93至99頁，本
    院重訴卷第376至383頁），大致相符；並有桃園市政府警察
    局桃園分局武陵派出所扣押筆錄暨扣押物品物錄表、被告吳
    阿基持用之行動電話門號0000000000號通聯調閱查詢單、網
    路歷程表各1份、監視器錄影畫面截圖共42張、現場及手機
    翻拍照片共31張、林口長庚醫院診斷證明書、監視器畫面與
    網路歷程時序表、相驗照片、被害人阿諾之林口長庚醫院病
    歷資料、桃園地檢署相驗屍體證明書、法務部法醫研究所11
    1年4月12日法醫理字第11100017550號函檢附法務部法醫研
    究所（111）醫鑑字第1111100611號解剖報告暨鑑定報告書
    （下稱法醫研究所解剖暨鑑定報告書）、被告於偵查中所畫
    之行兇工具外觀1紙、本院當庭勘驗案發現場監視器錄影光
    碟畫面之勘驗筆錄各1份在卷可佐（見偵字第10690號卷第12
    7至133、175至179、185至208、229至234、445頁、偵字第2
    5597號卷第49至55、293至294頁、111年度相字第372號卷〈
    下稱相字卷〉第174至185頁，本院重訴字卷第117至119頁）
    ，並有扣案如附表所示之手機1支（內有被告手部受傷照片
    ）在卷可查，足認被告上揭任意性自白與事實相符。
　㈡本院當庭勘驗案發現場監視器錄影光碟畫面結果如下：「一
    、勘驗標的：『00000000.041469.mp4』影片。勘驗結果：㈠影
    片長度：58秒。㈡畫面時間2022/02/28 04：41：00起，先有
    5名男子在人行道上前方行走，阿諾（著橘色帽T、斜背包、
    淺藍色長褲）、多多（戴深色帽、著黑色帽T、淺藍色長褲
    ）在後隨行，吳阿基（著黑色帽T、胸前有英文字母、藍色
    長褲）、納多（戴黑帽、淺色外套、斜背包、牛仔短褲）、
    羅比的朋友（著灰綠色帽T、斜背包、牛仔長褲）尾隨在後
    ，04：41：15起，納多跑步上前消失在畫面中、吳阿基跑步
    上前，自後以右拳揮擊多多後腦勺一下，復上前朝阿諾頭部
    揮擊一下，以腳踢阿諾腿部一下，再以左手持銳器反手刺擊
    阿諾左前胸一下後，逃離現場，04：41：32起，納多往回走
    ，並回頭看一下躺在地上之阿諾後離開現場，04：41：59影
    片結束。」、「㈠影片長度：1分7秒。㈡畫面時間2022/02/28
     04：41：00起，先有5名男子在人行道上往前方行走，阿諾
    （著橘色帽T、斜背包、淺藍色長褲）、多多（戴深色帽、
    著黑色帽T、淺藍色長褲）在後隨行，吳阿基（著黑色帽T、
    胸前有英文字母、藍色長褲）、納多（戴黑帽、淺色外套、
    斜背包、牛仔短褲）、羅比的朋友（著灰綠色帽T、斜背包
    、牛仔長褲）尾隨在後，04：41：15起，納多手持水管跑步
    上前朝上開5名男子中一人揮打未著，復揮打另1人後，消失
    在畫面，吳阿基跑步上前，自後以右拳揮擊多多後腦勺一下
    ，復上前朝阿諾頭部揮擊一下，以腳踢阿諾腿部一下，再以
    左手持銳器反手刺擊阿諾左前胸一下後，再朝多多踢1腳後
    ，離開現場，04：41：32起，納多往回走，並轉頭看一下躺
    在地上之阿諾而離開現場，04：41：32起，警車自巷子駛出
    停在路旁，警員下車察看倒在地之阿諾，多多自巷內出來上
    前蹲下扶持阿諾，並與警員對話，至04：41：59影片結束。
    」等情，有本院勘驗筆錄1份在卷可稽（見本院重訴字卷第1
    16至119頁），又被告對上開勘驗結果供稱：勘驗結果的人
    都是正確的，著灰綠色帽T、斜背包、牛仔長褲這個人不是
    羅比，是羅比的朋友，我有拿一個刺阿諾的木樁，我是用左
    手刺阿諾的，我手上沒有戴手套等語（見本院重訴字卷第11
    8、119頁），足見被告於上揭時、地，確有持木樁攻擊被害
    人阿諾頭部及刺擊其胸部等情無訛。
　㈢依前開法務部法醫研究所解剖暨鑑定報告書內容所示，被害
    人頭部後枕部下方頭皮之皮下組織出血，顱內有廣泛性蜘蛛
    網膜下腔出血，腦部缺氧性神經元，神經細胞壞亡，腦水腫
    ，符合缺氧性腦病變，頭部之外傷已造成腦損傷及腦組織脊
    髓軟化壞死；左外側胸部1處縱向銳器傷，長2.4公分，銳器
    刺入方向由上往下距中線往左側17公分，離足底125.1至127
    .1公分，刺傷皮下組織約11公分長，左側胸壁、皮下組織、
    肌肉組織有鋭器傷及出血，研判左外側胸部鋭器傷主要刺傷
    皮下組織、肌肉組織，並且傷口造成左胸內有氣胸等情（見
    相字卷第179至184頁），核與被告自承持右手持預藏之木樁
    朝阿諾頭部揮擊後，再以左手反握木樁朝阿諾左側胸部刺擊
    之情節相符，足認被害人所受上開傷勢，確係被告持前開木
    樁揮擊及刺擊行為所造成，均堪認定。
　㈣按所謂「相當因果關係」，係指依經驗法則，綜合行為當時
    所存在之一切事實，為客觀之事後審查，認為在一般情形下
    ，有此環境、有此行為之同一條件，均可發生同一之結果者
    ，則該條件即為發生結果之相當條件，行為與結果即有相當
    之因果關係。反之若在一般情形下，有此同一條件存在，而
    依客觀之審查，認為不必皆發生此結果者，則該條件與結果
    並不相當，不過為偶然之事實而已，其行為與結果間即無相
    當因果關係可言（最高法院76年台上字第192 號判例意旨參
    照）。且被害人遭毆傷後死亡，不以傷害行為直接致人於死
    亡者為限，縱有其他自然力或疾病之介入，以助成其死亡之
    結果，仍具有因果聯絡之關係，不能解除傷害人致人於死之
    罪責（最高法院19年上字第1438、1592、1956號判例意旨參
    照）。依上揭法醫研究所解剖暨鑑定報告書所載：「六、鑑
    定研判經過：㈠解剖結果：…2.後枕部下方頭皮之皮下組織局
    部出血，顱骨無骨折，顱內廣泛性蜘蛛網膜下腔出血，腦組
    織糜爛壞死狀，顱底腦疝。3.頸部皮下軟組織無出血，脊髓
    呈軟化、壞死狀。4.左外側胸部一處縱向銳器傷，左外側胸
     壁皮下軟組織銳器傷及出血。…七、死亡經過研判：㈢依解
    剖、組織病理切片觀察及相驗卷綜合研判：1.後枕部下方頭
    皮之皮下組織局部出血，顱內廣泛性蜘蛛網膜下腔出血，腦
    部神經元，神經細胞壞亡，腦水腫，符合缺氧性腦病變，頭
    部之外傷已造成腦損傷及腦組織壞亡。2.頸部脊髓軟化、壞
    亡、發炎細胞浸潤。3.左外側胸部一處縱向鋭器傷，左肺無
    明顯可見刺傷，研判左外側胸部鋭器傷主要刺傷皮下組織、
    肌肉組織，並且傷口有造成左胸內有氣胸，鋭器刺入方向由
    下往下。5.肺組織多處嗜中性白血球發炎細胞浸潤及肺泡損
    傷，小支氣管內發炎細胞浸潤，乃因為腦外傷在住院期間所
    併發的肺炎。㈣由以上死者死亡經過及檢驗判明：死者於111
    年2月28日因遭人攻擊及持鋭器刺傷，在5時28分送到醫院急
    救，到醫院時呼吸、心跳停止，經急救恢復心跳，昏迷住院
    治療。而在死者頭部後方枕部下方頭皮有出血，顱內有廣泛
    性蜘蛛網膜下腔出血，缺氧性腦病變，腦組織脊髓軟化壞亡
    ；在左外側胸部1處銳器傷，造成左側氣胸；住院治療期間
    又併發肺炎，於111年3月6日因為缺氧性腦病變、腦損傷及
    肺炎而死亡，死方方式可歸類為『他殺』。㈤研判死亡原因：
    甲、缺氧性腦病變、腦損傷及肺炎。乙、左側氧胸及顱內蜘
    蛛膜網下腔出血。丙、遭人攻擊、左外側胸部1處銳器傷及
    頭部外傷。八、鑑定結果：死者PRIYONO（阿諾），為外籍
    移工，因遭人攻擊，在左胸部1處銳器傷及頭皮後枕部下方
    出血，造成左側氣胸及顱內蜘蛛膜下腔出血，腦組織脊髓軟
    化壞死，住院治療期間又併發肺炎，導致死者因為缺氧性腦
    病變、腦損傷及肺炎死亡，依據目前提供之相關資料，死方
    方式可歸類為『他殺』。」等語（見相卷第181至184頁），可
    知被害人阿諾死亡之原因有：缺氧性腦病變、腦損傷及肺炎
    ，上揭三種情形均併列為被害人死亡原因。其中缺氧性腦病
    變、腦損傷之死亡原因，係因被告持木樁攻擊被害人後腦部
    所造成，故與其死亡有直接因果關係。至被害人於住院治療
    期間因併發肺炎死亡之原因，縱係自然力或疾病介入，以助
    成其死亡之結果，揆諸最高法院判例意旨之見解，仍具有因
    果聯絡之關係，不能解除傷害致人於死之罪責。況該肺炎亦
    僅被害人死亡原因之一，亦不影響因果關係之判斷。從而，
    被告以木樁毆擊被害人頭部及刺擊其左側胸部之行為，與被
    害人之死亡結果間，具有相當因果關係。
  ㈤按加重結果犯，乃謂行為人對於有故意之行為，而發生無故
    意之加重結果，使之對加重結果負刑事責任者之謂，即加重
    結果犯係以行為人對於加重結果之發生在客觀上能預見而不
    預見，即行為人僅對基本行為所犯之輕罪有認識，對加重結
    果無認識，惟對加重結果，在客觀情形一般人能預見者為其
    要件；刑法第277條第2項前段之傷害致人於死罪，係對於犯
    傷害罪致發生死亡結果所規定之加重結果犯，依刑法第17條
    之規定，以客觀上行為人能預見其死亡結果之發生而主觀上
    不預見為要件（最高法院90年度台上字第4112號判決意旨可
    資參照）。查人體頭部有腦組織、胸部有肺臟等器官，屬身
    體重要部位，持尖銳器物毆打頭部可能造成顱內出血腦組織
    病變、腦損傷，刺擊胸部可能導致氣胸併發肺炎而死亡之危
    險，此為一般人客觀上所能預見，又被告為具有正常智識之
    成年人，依事發當時情形，並無不能預見之事由，是其持木
    樁揮擊被害人頭部，再持木樁持擊被害人胸部時，其所為之
    攻擊行為有致被害人受傷致死此情，客觀上既無不能預見之
    事由，惟其主觀上竟疏未預見，而以上揭方式攻擊被害人之
    頭部、胸部，致被害人受有如上所述之傷害並因該等傷害致
    生如上所述之死亡結果，則被告所為即已該當加重結果犯之
    要件，自應就被害人傷重死亡之結果負責。
　㈤從而，本案事證明確，被告犯行洵堪認定，應依法論科。
二、論罪科刑：
  ㈠核被告甲 ○○ ○○      （中文名：吳阿基）所為，係犯刑法
    第277條第2項前段之傷害致人於死罪。
　㈡公訴意旨雖認被告所為係犯刑法第271條第1項之殺人罪等語
    。惟按認定不利於被告之事實，須依積極證據，苟積極證據
    不足為不利於被告事實之認定時，即應為有利於被告之認定
    ，更不必有何有利之證據（最高法院30年上字第816號判例
    參照）。又按殺人與傷害之區別，應以有無殺意為斷，即行
    為人於下手時有無決意取告訴人之生命為準。至被害人受傷
    之程度，告訴人受傷處是否為致命部位，及傷痕多寡，輕重
    如何，僅足供認定有無殺意之參考，究不能據為區別殺人未
    遂與傷害之絕對標準，故不能僅因告訴人受傷之位置係屬人
    體要害，即認定加害人自始即有殺害告訴人之犯意。故而判
    斷行為人於行為當時，主觀上是否有殺人之故意，除應斟酌
    其使用之兇器種類、攻擊之部位、行為時之態度、表示外，
    尚應深入觀察行為人與告訴人之關係、衝突之起因、行為當
    時所受之刺激、下手力量之輕重，告訴人受傷之情形及行為
    事後之態度等各項因素綜合予以研析（最高法院18年上字第
    1309號判例、94年度台上字第6857號、89年度台上字第6958
    號判決意旨參照）。經查：
　⒈被告與被害人素不相識，亦無仇恨，本件起因於被告與納多
    、羅比於111年2月28日凌晨3時前某不詳時間，在桃園市桃
    園火車站附近購買雞排之際，聽聞其等友人遭毆打，納多即
    持水管欲前往助陣，吳阿基見納多持水管，亦自附近花圃土
    壤中拿取長約10公分、寬約2.4公分、一端尖銳之木樁，共
    同前往助陣相挺等情，業據被告供陳在卷，且被告與羅比之
    友人亦不相識，僅因聽聞羅比喊稱其友人疑似遭多多、阿諾
    、徐萬都等該幫人毆打，被告等人隨即各自持器物尾隨上開
    人等，不明就裡地上前攻擊被害人，以幫友人出氣等情，亦
    據證人納多於警詢、偵查中及本院審理時證述在卷（見偵字
    第10690號卷第23至26、263至267頁，本院重訴字卷第376至
    383頁），衡情，被告無為此細故萌生殺人故意必要；況本
    件尚無證據證明被告與納多、羅比等人事前有任何殺人謀議
    ，已難認其等有何殺人之犯意聯絡及行為分擔情事。　
　⒉又被告係隨手拾取插於花圃土壤中長約10公分、寬約2.4公分
    之木樁攻擊被害人，尚非事先準備鋒利之刀械行兇，案發現
    場所遺留之折疊刀1支（見偵字第10690號卷第203頁照片編
    號38所示），其上並未發現血跡，且若以上開折疊刀刺擊頭
    部及胸部，應造成受傷部分之平整穿刺傷，要與被害人多多
    係遭他人持鈍器毆打頭部而受有頭部破皮流血之傷害（見偵
    字第10690號卷第423頁照片所示）、阿諾係後腦勺遭揮擊後
    致皮下組織局部出血及胸部遭鋭器傷係呈不規則狀（見相字
    卷第43頁照片編號9所示）等傷勢不符，應非被告持以行兇
    之工具，堪以認定。是被告所持之尖鋭木樁，要與尖刀等兇
    器之傷殺力有間，足見被告應無預謀殺人之犯意。
　⒊由本院上開勘驗案發現場監視器錄影光碟畫面結果，可知被
    告以右手握住預藏之木樁朝阿諾頭部揮擊、腿踢阿諾腿部，
    再以左手反握木樁朝阿諾左外側胸部刺擊各1次，隨即罷手
    離去，並未密集攻擊致其倒地不起後仍有繼續攻擊之行為，
    足見被告認已達教訓被害人之目的，是被告於下手之際，仍
    有所節制，亦與殺人之情節有間；又被告係先攻擊多多，再
    攻擊阿諾，而其他諸如納多等人，亦有出手毆打其他被害人
    之情形，是被告辯稱因見對方人數眾多，故而隨手持硬物反
    擊等情，應屬非虛，尚非單獨針對阿諾攻擊，其應無置被害
    人阿諾於死之殺人犯意至明。
　⒋被告於案發後，已表示歉意，並積極與被害人阿諾之家屬處
    理和解事宜，同意無條件先行賠償新臺幣（下同）40萬元，
    並已給付完畢等情，有本院準備程序筆錄、審理筆錄及華南
    銀行匯出匯款申請書各1份在卷足憑（見本院重訴字卷第245
    、406、453至454頁），足認被告於案發當時係一時衝動之
    傷害行為，事後已有悔意，並展現誠意賠償被害人家屬，其
    無致被害人於死之殺人犯意甚明。
　⒌綜上所述，被告雖有拿前揭木樁揮打及刺擊被害人，並造成
    被害人受有上述傷害而死亡，然依本案事證，尚難遽認被告
    行為時主觀上係基於致被害人於死之殺人故意，或縱被害人
    死亡亦不違背其本意之不確定故意，僅足認定被告主觀上係
    基於傷害之犯意而攻擊被害人，並對被害人死亡之結果在客
    觀上有預見，而應負傷害致人於死罪責。故本案證據既不足
    以證明被告有公訴意旨所指之殺人犯意，公訴意旨認被告係
    犯刑法第271條第1項之殺人罪嫌等語，即有未洽，惟基本社
    會事實同一，起訴法條應予變更。
　㈢依刑法第59條酌減其刑之說明：
　　按裁判時若有情輕法重之情形者，本有刑法第59條酌量減輕
    其刑規定之適用（大法官釋字第263 號解釋理由書參照），
    從而其「情輕法重」者，縱非客觀上足以引起一般同情，惟
    經參酌該號解釋並考量其犯罪情狀及結果，適用刑法第59條
    之規定酌減其刑，應無悖於社會防衛之刑法機能（最高法院
    90年度台上字第6382號判決參照）。次按刑法第277條第2項
    前段之傷害致人於死罪，其法定刑為「無期徒刑或7年以上
    有期徒刑」，然同為傷害致人於死之人，其原因動機不一，
    犯罪情節未必盡同，其加重詐欺行為所造成危害社會之程度
    自屬有異，法律科處此類犯罪，所設之法定最低本刑卻同為
    「無期徒刑或7年以上有期徒刑」，不可謂不重。於此情形
    ，自非不可依客觀之犯行與主觀之惡性二者加以考量其情狀
    ，是否有可憫恕之處，適用刑法第59條之規定酌量減輕其刑
    ，期使個案裁判之量刑，能斟酌至當，符合罪刑相當原則及
    比例、平等原則（最高法院96年度台上字第6103號、97年度
    台上字第4319號判決意旨參照）。查被告業已無條件給付被
    害人家屬40萬元在案等情，已如前述，衡情被告所犯傷害致
    人於死罪之最輕本刑為有期徒刑7年以上，考量被告之犯罪
    情節及結果，縱宣告法定最低度之刑猶嫌過重，客觀上足以
    引起社會一般人之同情，是本件情輕法重，適度減輕其刑，
    應無悖於社會防衛之刑法機能，故被告所犯之傷害致人於死
    罪，犯罪情狀顯可憫恕，爰依刑法第59條規定酌量減輕其刑
    ，俾符罪刑相當原則、比例原則及平等原則。
  ㈣爰以行為人之責任為基礎，審酌被告前與被害人素無恩怨，
    僅因友人與被害人發生衝突，嗣竟持木樁攻擊被害人，致被
    害人因頭部及胸部受創致生死亡結果，其行為時嚴重影響社
    會治安，侵害被害人之身體法益，且被害人之家屬亦因此受
    有天人永隔之終生遺憾，所為非是，應嚴予非難；惟念其犯
    後坦承犯行，尚知勇於面對自身所為之刑罰制裁，且已給付
    被害人家屬40萬元，態度尚可，復考量被告之犯罪動機、手
    段，暨其為印尼籍移工，自陳國中畢業之智識程度、入監前
    在工廠工作，月入約2萬5千元，家中有母親及1名未成年子
    女待其扶養之家庭經濟狀況（見本院重訴字卷第248頁）等
    一切情狀，量處如主文所示之刑，以資懲儆。
　㈤沒收：
　　供犯罪所用、犯罪預備之物或犯罪所生之物，屬於犯罪行為
    人者，得沒收之，刑法第38條第2項前段定有明文。查扣案
    如附表所示之手機1支，其內雖有被告所拍攝其手部受傷之
    照片，惟該手機並未用以聯絡其他共犯參與本案使用，而與
    本案無關等情，業據被告供述在卷（見本院重訴字卷第401
    頁），復無證據證明與本案犯罪有直接關係，爰不予宣告沒
    收，併此敘明。
三、驅逐出境之說明：
　　按外國人受有期徒刑以上刑之宣告者，得於刑之執行完畢或
    赦免後，驅逐出境，刑法第95條定有明文。查被告係印尼國
    籍，為勞動部許可來臺從事技工之外國人，其居留證有效期
    限至112年4月9日止等情，有居留外僑動態管理系統查詢結
    果1紙在卷可按（見偵字第10690號卷第19頁），是其來臺工
    作本應安分守法，竟對被害人下手施暴致死，擾亂社會治安
    ，影響我國對外籍勞工之管理，自不宜令其在我國久居，爰
    諭知於刑之執行完畢後，驅逐出境，以儆效尤。
乙、公訴不受理部分：
壹、起訴及移送併辦意旨另略以：被告吳阿基基於傷害之犯意，
    於111年2月28日凌晨4時41分許，在桃園市桃園區中正路48
    巷口，朝多多頭部揮擊，致多多受有頭部破皮之傷害。因認
    被告涉犯刑法第277條第1項之傷害罪嫌等語。
貳、按告訴乃論之罪，告訴人於第一審辯論終結前得撤回其告訴
    ，又告訴經撤回者，法院應諭知不受理之判決，並得不經言
    詞辯論，刑事訴訟法第238條第1項、第303條第3款、第307
    條分別定有明文。查被告吳阿基此部分所涉犯刑法第277條
    第1項之傷害罪名，依同法第287條前段規定，須告訴乃論，
    茲因被告於本院準備程序中業與告訴人多多當庭達成調解，
    同意賠償告訴人3萬元，並已給付完畢，而據告訴人具狀撤
    回告訴等情，有本院準備程序筆錄、調解筆錄、本院辦理刑
    事案件電話查詢紀錄表及刑事撤回告訴狀各1份附卷可稽（
    見本院重訴字卷第113、129至133頁），依照前開法條之規
    定，本件此被訴部分爰不經言詞辯論，逕行諭知不受理之判
    決。
據上論斷，應依刑事訴訟法第299條第1項前段、第300條、第303
條第3款、第307條，刑法第277條第2項前段、第59條、第95條，
判決如主文。
本案經檢察官丁○○提起公訴，檢察官李孟亭到庭執行職務。
中　　華　　民　　國　　111 　年　　12　　月　　19　　日
                  刑事第十四庭  審判長法  官 江德民

                                      法  官 廖奕淳

                                      法  官 吳天明
以上正本證明與原本無異。
如不服本判決應於收受判決後20日內向本院提出上訴書狀，並應
敘述具體理由。其未敘述上訴理由者，應於上訴期間屆滿後20日
內向本院補提理由書(均須按他造當事人之人數附繕本)「切勿逕
送上級法院」。 
　　　　　　　　　　　　　　　        書記官 高慈徽
中　　華　　民　　國　　111 　年　　12　　月　　19　　日
附錄本件論罪科刑依據法條：
中華民國刑法第277條
傷害人之身體或健康者，處5年以下有期徒刑、拘役或50萬元以
下罰金。
犯前項之罪，因而致人於死者，處無期徒刑或7年以上有期徒刑
；致重傷者，處3年以上10年以下有期徒刑。
附表：
編號 物品名稱 所有人/持有人 是否沒收 1 手機1支（IMEI1：00000000000000/01、IMEI2：000000000000000/01，含門號0000000000號SIM卡1張） 吳阿基 否（與本案無關）